# 资产重组审计的期间

提问人：song2003921 时间：2018-05-08 18:27:35
请问，关于资产重组审计期间，到底是 1 年 1 期， 2 年 1 期， 3 年 1 期，有没有明确的文件规定？谢谢

回答人：chenyiwei
仅就证券监管相关规定而言（实务中可能还需要考虑国有产权转让等相关规定，此处省略）：
1 、不构成重大资产重组的：《股票上市规则》第9.7条：9.7交易达到第9.3条规定标准的，若交易标的为公司股权，上市公司应当提供具有执行证券、期货相关业务资格的会计师事务所，按照企业会计准则对交易标的最近一年又一期的财务会计报告出具审计报告，审计截止日距审议该交易事项的股东大会召开日不得超过 6 个月；若交易标的为股权以外的其他非现金资产，公司应当提供具有执行证券、期货相关业务资格的资产评估事务所出具的评估报告，评估基准日距审议该交易事项的股东大会召开日不得超过一年。 交易虽未达到第9.3条规定的标准，但本所认为有必要的，公司也应当按照前款规定，提供有关会计师事务所或者资产评估事务所的审计或者评估报告。
2 、构成重大资产重组：《公开发行证券的公司信息披露内容与格式准则第 26 号——上市公司重大资产重组（ 2017 年修订）》： 附件：上市公司重大资产重组申请文件目录 第三部分 本次重大资产重组涉及的财务信息相关文件
3 － 1 本次重大资产重组涉及的拟购买资产最近两年及一期的财务报告和审计报告（确实无法提供的，应当说明原因及相关资产的财务状况和经营成果） 3 － 2 本次重大资产重组涉及的拟购买资产的评估报告及评估说明，或者估值报告 3 － 3 本次重大资产重组涉及的拟出售资产最近两年及一期的财务报告和审计报告（确实无法提供的，应当说明原因及相关资产的财务状况和经营成果） 3 － 4 本次重大资产重组涉及的拟出售资产的评估报告及评估说明，或者估值报告 3 － 5 根据本次重大资产重组完成后的架构编制的上市公司最近一年及一期的备考财务报告及其审阅报告 3 － 6 盈利预测报告和审核报告（如有） 3 － 7 上市公司董事会、注册会计师关于上市公司最近一年及一期的非标准保留意见审计报告的补充意见（如有） 3 － 8 交易对方最近一年的财务报告和审计报告（如有）
第四部分 关于重组上市的申请文件要求
4 － 1 内部控制鉴证报告 4 － 2 标的资产最近三年及一期的财务报告和审计报告 4 － 3 标的资产最近三年原始报表及其与申报财务报表的差异比较表及会计师事务所出具的意见 4 － 4 标的资产最近三年及一期非经常性损益明细表及会计师事务所出具的专项说明 4 － 5标的资产最近三年及一期的纳税证明文件 4 － 6 根据本次重大资产重组完成后的架构编制的上市公司最近一年及一期的备考财务报告及其审计报告